【裁判字號】    97,審聲,165
【裁判日期】    971030
【裁判案由】    返還提存物
【裁判全文】
臺灣臺北地方法院民事裁定             97年度審聲字第165號
聲  請  人  慶豐商業銀行股份有限公司
法定代理人  丙○○
相  對  人  洺宏實業有限公司即洺宏健康事業有限公司
法定代理人  丁○○
(即清算人)
相  對  人  甲○○
            戊○○
            乙○○
上列聲請人聲請返還提存物事件，本院裁定如下：
    主  文
臺灣板橋地方法院九十五年度存字第九四四號提存事件聲請人所
提存之中央政府建設公債八十九年度甲類第五期債票新臺幣壹拾
萬元整，准予返還。
    理  由
一、按訴訟終結後，供擔保人證明已定20日以上之期間，催告受
    擔保利益人行使權利而不行使者，或法院依供擔保人之聲請
    ，通知受擔保利益人於一定期間內行使權利並向法院為行使
    權利之證明而未證明者，法院應依供擔保人之聲請，以裁定
    命返還其提存物，民事訴訟法第104條第1項第3款前段定有
    明文。前開規定，於其他依法令供訴訟上之擔保者準用之，
    並為同法第106條所規定。而該條所謂訴訟終結，宜從廣義
    解釋，包括執行程序終結在內。
二、本件聲請意旨略以：聲請人與相對人洺宏實業有限公司（下
    稱洺宏公司）、甲○○、乙○○、戊○○間假扣押事件，聲
    請人前遵鈞院95年度裁全字第1342號民事裁定為擔保假扣押
    ，曾提供中央政府建設公債89年度甲類第5期債票新臺幣10
    萬元為擔保金，並以臺灣板橋地方法院95年度存字第944號
    提存事件提存在案；茲因聲請人已撤回假扣押之強制執行，
    並聲請鈞院定期催告相對人行使權利，相對人迄今仍未行使
    ，爰聲請返還擔保金等語。
三、經查，聲請人主張之事實，業據其提出臺灣板橋地方法院95
    年度存字第944號提存書、本院95年度裁全字第1342號假扣
    押裁定、96年度聲字第4755號行使權利通知函等件為證，復
    經本院依職權調取上開卷宗及臺灣板橋地方法院95年度執全
    字第1029號假扣押執行卷宗核閱屬實。次查，相對人洺宏公
    司原名洺宏健康事業有限公司，於民國（下同）95年8月8日
    變更為現名，嗣於96年11月29日經主管機關經濟部中部辦公
    室命令解散在案，且未另行選任清算人並呈報法院，有本院
    96年度聲字第4755號行使權利事件卷內所附之洺宏公司變更
    登記表、臺灣苗栗地方法院回函可稽，依公司法第24條及第
    113條準用第79條、第84條、第85條之規定，應由洺宏公司
    全體股東為清算人進行清算程序並對外代表公司（洺宏公司
    之股東僅有董事丁○○一人），是本院依聲請人之聲請將催
    告行使權利函送達相對人洺宏公司之法定清算人丁○○，於
    法尚無不合，附此敘明。且本院定期催告相對人行使權利後
    ，相對人迄今仍未行使，有本院民事紀錄科查詢表、臺灣板
    橋地方法院回函在卷可按。是聲請人聲請返還前開提存物，
    核無不合，應予准許。爰裁定如主文。
中    華    民    國    97    年    10    月    30    日
                  民事第六庭    司法事務官  劉棕欣
以上正本係照原本作成。
如不服本裁定，應於裁定送達後10日內，以書狀向本院司法事務
官提出異議。
中    華    民    國    97    年    10    月    30    日
                                書  記  官  廖惠如


司法院資訊處製作；財團法人民間司法改革基金會備份。
